【裁判字號】    95,交聲,68
【裁判日期】    950418
【裁判案由】    違反道路交通管理處罰條例聲明異議
【裁判全文】
臺灣桃園地方法院交通事件裁定          95年度交聲字第68號
    原處分機關  交通部公路總局新竹區監理所中壢監理站
    異  議  人
    即受處分人  甲○○
上列受處分人因違反道路交通管理處罰條例案件，對於交通部公
路總局新竹區監理所中壢監理站於民國95年2 月6 日所為之處分
（原處分案號：壢監裁字第裁53－DA0000000 號）聲明異議，本
院裁定如下：
    主  文
異議駁回。
    理  由
一、按汽車駕駛人，行經有燈光號誌管制之交岔路口闖紅燈者，
    處新臺幣（下同）1800元以上5400元以下罰鍰，並記違規點
    數3 點，道路交通管理處罰條例第53條及第63條第1 項第3
    款分別定有明文。
二、本件異議人即受處分人甲○○於94年12月13日凌晨4 時30分
    許，駕駛車牌號碼692 ─AJ號營業大貨車，由桃園縣大園鄉
    ○○○○路2 段往中壢方向行駛，行經桃園縣大園鄉○○○
    路○ 段與五青路交岔路口，闖越路口紅燈行駛，適桃園縣政
    府警察局大園分局埔心派出所員警邱金達駕駛巡邏車由青埔
    路往桃園方向行駛至路口，發覺受處分人有上開違規行為，
    而駕車追上受處分人予以攔停，並依違反道路交通管理處罰
    條例第53條規定製單舉發。嗣受處分人於應到案日期前提出
    申訴，惟經原處分機關函請舉發單位調查結果，仍認受處分
    人確有前開違規行為，原處分機關遂於95年2 月6 日，依道
    路交通管理處罰條例第53條（原處分贅引第1 項）、第63
    條第1 項第3 款（原處分漏引第3 款）規定，裁處受處分人
    3600元罰鍰，並記違規點數3 點。
三、訊據受處分人固坦承於上揭時、地，駕駛營業大貨車為警攔
    停之事實，惟否認有闖紅燈之違規行為，辯稱：當時其駕駛
    至路口時，號誌由綠燈轉為黃燈，而警車距路口約30公尺，
    當受處分人駕車遠離路口約800 公尺時警車才攔下受處分人
    之大貨車，受處分人交付駕照、行照於警員後，警員才說受
    處分人違規闖紅燈，當時受處分人有告知並未闖紅燈，但警
    員並未理會。受處分人以為警員故意刁難，才要求警員告發
    處罰較輕之違規替代，但警員未接受，受處分人確未違規云
    云。經查：
  (一)證人即舉發警員邱金達於本院調查時具結證述：「當時我駕
    駛巡邏車由青埔路往桃園方向行駛，到中正路二段與五青路
    口時，我的方向是綠燈，所以異議人的行向是紅燈，異議人
    當時是大園往中壢方向行駛，我到路口看到異議人並沒有停
    等紅燈，直接行駛過去，我就在後面尾隨攔撿他，過了1000
    公尺左右才將異議人攔下，我當場有告知異議人他闖紅燈，
    他下車說他沒有違規，說他如果沒有違規警察不會攔撿他，
    我請異議人出示行照、駕照，並舉發他，他說能不能舉發輕
    一點，如未帶駕、行照，我說你的證件都在我的手上，我怎
    麼能開未帶駕、行照，你是不是要我登載不實，所以就依法
    舉發，異議人就說他要拒簽。」等語明確。
  (二)按交通警員製單舉發違反道路交通管理處罰條例所列之違規
    事實，本質上為行政處分，係公務員基於職務上之權力，依
    法就特定之具體事件所為之具公法上效果之單方面行政行為
    ，基於公務員為公法上行為具有公信力之原則，該行政行為
    當可被推定為真正，其據以依法處分之事實認定亦為正確無
    誤。且於本院卷存資料內，亦查無任何足資證明警員有捏造
    事實、違法取締之情事，從而，執勤警員本其維護交通秩序
    、安全職責所為之舉發，自應受到合法、正確之推定，其證
    言亦得採為佐證。再受處分人若無違規行為，自無須要求警
    員依較輕之違規行為裁罰，受處分人辯稱並無違規云云，尚
    難採取。另受處分人聲請調閱該路口監視錄影帶，經本院向
    桃園縣大園鄉公所函調，因錄影帶僅保存2 週之攝錄內容而
    無法提供，有桃園縣大鄉95年3 月29日大鄉民字第09500066
    36號函在卷可參，附此敘明。
四、綜上，受處分人確有在前揭時、地，駕駛大貨車闖越紅燈之
    違規行為，洵堪認定。從而，原處分機關依道路交通管理處
    罰條例第53條（原處分贅引第1 項）、第63條第1 項第3 款
    （原處分漏引第3 款）規定，裁處受處分人3600元罰鍰，並
    記違規點數3 點，核無違誤。異議人之異議為無理由，應予
    駁回。
五、據上論斷，應依道路交通案件處理辦法第19條，裁定如主文
    。
中    華    民    國    95    年    4     月    18    日
                        交通法庭 法  官  蔡寶樺
以上正本證明與原本無異。
如不服本裁定，應於裁定送達後5 日內向本院提出抗告狀。
                                 書記官  王泰元
中    華    民    國    95    年    4     月    18    日


司法院資訊處製作；財團法人民間司法改革基金會備份。
